【裁判字號】    99,訴,459
【裁判日期】    990810
【裁判案由】    損害賠償
【裁判全文】
臺灣嘉義地方法院民事判決               99年度訴字第459號
原      告  乙○○
訴訟代理人  甲○○
被      告  丙○○
上列當事人間損害賠償事件，本院於民國99年7月27日言詞辯論
終結，判決如下：
    主  文
被告應給付原告新台幣伍拾伍萬仟貳佰捌拾捌元，及自民國九
十九年七月二十八日起至清償日止，按年息百分之五計算之利息
。
訴訟費用新台幣陸仟玖佰肆拾元由被告負擔。
本判決得假執行。
    事實及理由
一、按訴狀送達後，原告不得將原訴變更或追加他訴。但減縮應
    受判決事項之聲明者不在此限，民事訴訟法第255條第1項第
    3款定有明文。原告起訴請求被告應給付新台幣（下同）636
    ,190元及法定利息。嗣起訴狀繕本送達後，原告於審理中減
    縮請求為553,288 元及法定利息，核屬減縮應受判決事項之
    聲明，揆諸前開條文規定，應予准許。
二、原告起訴主張：
    被告丙○○於民國98年8月1日凌晨5 時55分許，向不知情之
    官士哲所借得車牌號碼7M-1536 號自用小客車，沿嘉義縣民
    雄鄉縣道嘉166 線公路由西往東方向行駛，本應注意車前狀
    況，隨時採取必要之安全措施，且駕車跨越行車分向線時，
    亦應注意對向車道有無來車，且依當時之情形，天候晴、日
    間自然光線、路面柏油路乾燥無缺陷與障礙物及視距良好等
    情形，並無不能注意之情事，竟疏未注意及此，貿然在嘉義
    縣民雄鄉福樂村埤角1-2號前，自嘉166線公路由西往東車道
    駛入對向由東往西車道，適原告乙○○騎乘車牌號碼G79-68
    1 號機車，沿同路段對向車道由東往西方向行駛至上開地點
    ，因而撞擊原告乙○○騎乘之機車車頭處，致原告乙○○人
    車倒地，並受有嚴重頭部創傷骨折併多發性腦挫傷併廣泛性
    神經軸損傷、右側股骨骨折、右側脛骨骨折及多處擦傷等傷
    害，並因此致乙○○受有極重度多障（聲、肢）等重大不治
    、難治之重傷害。被告涉犯之過失傷害犯行，業經鈞院98年
    度交訴字第84號判決有罪確定在案。原告因被告前揭過失傷
    害行為，受有醫療費、看護費、往返就診復健之計程車費、
    機車毀損及精神慰撫金之損失，爰請求被告賠償553,288 元
    ，及自99年7月28日起至清償日止，按年息百分之5計算之利
    息。並聲明如主文所示。
三、查原告主張之上揭事實，業據提出所述相符之本院98年度交
    訴字第84號判決、醫療費用收據、看護費收據、計程車車資
    證明單、機器腳踏車新領牌照登記書為證，並經本院依職權
    查詢原告就診之醫療費用、傷勢是否已達需要他人全日看護
    照顧之程度及往返就診之計程車車資，分別據慈濟大林分院
    99年6月29日慈醫大林文字第991220 號函檢附之病情說明書
    、嘉義市計程車駕駛員職業工會99年6 月22日(99)嘉計工字
    第013 號函覆在案，且經被告到庭認諾，堪信原告之主張為
    真實。從而，原告本於侵權行為之法律關係，請求被告給付
    如主文第1項所示之金額及利息，洵屬有據，應予准許。
四、本件係本於被告認諾所為之判決，依民事訴訟法第389條第1
    項第1款，應依職權宣告假執行。
五、按法院為終局判決時，應依職權為訴訟費用之裁判，民事訴
    訟法第87條第1 項定有明文。查本件訴訟費用依原告起訴時
    訴之聲明核定第一審裁判費6,940 元，嗣原告雖減縮訴之聲
    明，惟此係因被告同意以原告減縮之聲明為認諾之故。是本
    院酌量情形，認減縮部分之訴訟費用，仍由被告負擔為適宜
    ，爰判決如主文第二項所示。
六、據上結論，本件原告之訴為有理由，依民事訴訟法第78條、
    第87條第1項、第389條第1項第1款，判決如主文。
中    華    民    國    99    年    8     月    10    日
                      民二庭法  官  林中如
以上正本係照原本作成。
如對本判決上訴須於判決送達後20日內向本院提出上訴狀。
如委任律師提起上訴者，應一併繳納上訴審裁判費。
中    華    民    國    99    年    8     月    10    日
                            書記官  黃意雯

司法院資訊處製作；財團法人民間司法改革基金會備份。
